臺灣高等法院民事裁定
109年度勞抗字第67號
抗  告  人  林睿駿  


上列抗告人因與相對人漢江公寓大廈管理維護有限公司間確認僱
傭關係存在等事件，對於中華民國109年4月23日臺灣新北地方法
院108年度勞訴字第101號所為裁定提起抗告，本院裁定如下：
    主  文
抗告駁回。
抗告訴訟費用由抗告人負擔。
    理  由
一、按提起民事訴訟，應依民事訴訟法第77條之13規定繳納裁判
    費，此為必須具備之程式。次按原告之訴有起訴不合程式或
    不備其他要件之情形，依其情形可以補正，經審判長定期間
    命其補正而不補正者，法院應以裁定駁回之；民事訴訟法第
    249條第1項第6款定有明文。再按駁回訴訟救助聲請之裁定
    確定前，第一審法院不得以原告未繳納裁判費為由駁回其訴
　　；同法第109條之1亦著有明文。又按當事人提起起訴未依法
    繳納裁判費，經法院裁定限期命其補繳後，如當事人已聲請
    訴訟救助，法院於駁回其訴訟救助聲請之裁定生羈束力前，
    雖不得以其起訴為不合法，而駁回其起訴，惟原法院命補正
    之裁定並不因當事人聲請訴訟救助，即失其效力。從而，駁
    回當事人聲請訴訟救助之裁定發生羈束力後，倘當事人仍未
    繳納裁判費，即得認其起訴要件有欠缺，以裁定駁回其起訴
　　(最高法院109年台抗字第685號民事裁定意旨同此見解）。
    是以，第一審法院裁定限期命當事人補繳裁判費，倘當事人
    聲請訴訟救助經法院裁定駁回確定後，當事人仍未繳納裁判
    費，即得認其起訴要件有欠缺，以裁定駁回其起訴。
二、本件抗告意旨略稱：臺灣新北地方法院（下稱原法院）及本
    院駁回其訴訟救助之聲請，未考量臺北市生活費用或基隆市
    生活費用及伊扶養妻子所需生活費用為雙倍，故原法院及本
    院准否其訴訟救助之聲請，含有隱藏性法律見解歧異，原法
    院未待伊聲請最高法院大法庭審理結果，即駁回本案訴訟，
    違反民事訴訟法第94條之1規定，求予廢棄原裁定云云。
三、經查，本件抗告人於民國（下同）108年2月15日向原法院三
    重簡易庭起訴確認僱傭關係存在等，因兩造調解未果，原法
    院裁定以通常訴訟程序審理，並繫屬原法院108年度勞訴字
    第101號審理，惟抗告人未據繳納第一審裁判費，經原法院
    於108年8月7日以108年度勞訴字第101號裁定命其於裁定送
    達後5日內補正，該裁定並於108年8月14日寄存送達於臺北
    市政府警察局大安分局瑞安街派出所、同年月15日寄存送達
    於基隆市警察局第四分局安樂派出所等情，有前開裁定、原
    法院送達證書附卷可稽〔見原法院108年度勞訴字第101號卷㈠
    第27頁至第28頁、第31頁、第33頁〕。嗣抗告人雖於108年9
    月3日就前開補費裁定提起抗告，並於108年10月16日向原法
    院聲請訴訟救助；因抗告人就前開補費裁定所提抗告，未繳
    納裁判費，經原法院於108年9月25日以裁定命抗告人於收受
    裁定後5日補正，惟抗告人逾期未補正，原法院於108年10月
    30日裁定駁回其抗告；另原法院於108年11月8日以108年度
    救字第206號裁定駁回抗告人訴訟救助之聲請，抗告人聲明
    不服，提起抗告，經本院認其抗告不合法，於109年2月11日
    以109年度勞抗字第8號裁定駁回其抗告，並不得再抗告而確
    定在案；抗告人就本院前開駁回裁定提出異議，亦經本院於
    109年3月16日裁定駁回其異議；且本院前開裁定並分別於10
    9年2月13日送達抗告人、109年3月25日寄存送達於臺北市政
    府警察局大安分局瑞安街派出所等情，亦有前揭各裁定
　　、本院送達證書在卷可稽〔見原法院108年度勞訴字第101號
    卷㈡第61頁、第79頁、108年度救字第206號卷第35頁至第36
    頁，本院109年度勞抗字第8號卷第39頁至第41頁、第51頁至
    第53頁〕。綜上，抗告人於本院駁回其前揭訴訟救助之抗告
    確定後，即應依原法院於108年8月7日為命繳裁判費之裁定
    補繳裁判費，然抗告人迄至109年4月20日仍未補繳之情，復
    有原法院民事科查詢簡答表在卷可參〔見原法院108年度勞訴
    字第101號卷㈡第95頁〕。是原法院以抗告人逾期未繳裁判費
    為由，於109年4月23日裁定駁回其起訴，揆諸前開規定及說
    明，核無不合。抗告意旨稱原法院及本院准否其訴訟救助之
    聲請，含有隱藏性法律見解歧異，應待伊聲請最高法院大法
    庭審理結果云云，尚不得作為拒不繳納本件裁判費之事由；
    至抗告意旨另指民事訴訟法第94條之1規定所稱之訴訟費用
    乃指訴訟進行中所應繳納之費用，與原告起訴應依同法第77
    條之13規定繳納之裁判費不同。從而，抗告意旨指摘原裁定
    違法不當，求予以廢棄，為無理由，應予駁回。
四、據上論結，本件抗告為無理由，爰裁定如主文。
中　　華　　民　　國　　109 　年　　7 　　月　　9 　　日
                  勞動法庭
                      審判長法  官   黃嘉烈
                            法  官   陳筱蓉
                            法  官   高明德
正本係照原本作成。
本裁定除以適用法規顯有錯誤為理由外，不得再抗告。如提起再
抗告，應於收受送達後10日內委任律師為代理人向本院提出再抗
告狀。並繳納再抗告費新臺幣１千元。
中　　華　　民　　國　　109 　年　　7 　　月　　10　　日

                            書記官   林淑貞